【裁判字號】    92,交聲,370
【裁判日期】    920917
【裁判案由】    違反道路交通管理處罰條例聲明異議
【裁判全文】
臺灣桃園地方法院交通事件裁定                    九十二年度交聲字第三七號
    原處分機關  交通部公路總局新竹區監理所中壢監理站
    異  議  人
    即受處分人  甲○○
右列受處分人因違反道路交通管理處罰條例案件，對於交通部公路總局新竹區監理所
中壢監理站中華民國九十二年八月十九日所為之處分（原處分案號：壢監裁字第駕裁
五三－Ｚ00000000號）聲明異議，本院裁定如左：
    主    文
異議駁回。
    理    由
一、原處分意旨略以：異議人即受處分人彭昭財於民國九十二年七月七日上午八時四
    十七分，駕駛車牌號碼Ｗ六─二一一八號自小客車，行經國道一號高速公路南向
    一七七公里處，為警發現其行駛路肩而填單舉發；嗣受處分人於應到案日期前向
    原處分機關提出申訴，經原處分機關請舉發單位調查結果，仍認受處分人確有前
    述違規行為，原處分機關乃依道路交通管理處罰條例第三十三條第一項裁處受處
    分人罰鍰新臺幣三千元，且依同條例第六十三條第一項第一款規定，併記受處分
    人違規點數一點。
二、訊據受處分人矢口否認有行駛路肩之行為，辯稱：可能是伊在下交流道的時候車
    輪有稍微壓到邊線云云。
三、按汽車行駛高速公路，不得在路肩上行駛，或利用路肩超越前車或倒車；又汽車
    行駛於高速公路而不遵管制之規定者，處汽車駕駛人新臺幣三千元以上六千元以
    下罰鍰；汽車駕駛人有違反第三十三條第一項之規定者，除依原條款處罰鍰外，
    並予記違規點數一點；高速公路交通管制規則第九條第一項第二款、道路交通管
    理處罰條例第三十三條第一項前段、第六十三條第一項第一款分別定有明文。經
    查：
    (一)受處分人於右開時、地駕駛前揭車輛為警攔停舉發此事實，業據其於本院調查
      中供承不諱，且經證人即本案舉發員警周鴻謀於本院調查中證述屬實，並有舉
      發違反道路交通管理事件通知單附卷可稽。
    (二)本件係因受處分人違規行駛路肩上始為警攔停填單舉發等情，業據證人周鴻謀
      於本院調查中證稱：當時伊等警車停在國道一號南下一百七十七公里的地方是
      停在路肩，然後伊等就看到異議人的車子，在距離警車一百公尺處沿著路肩在
      走，這部車可能有看到警車，所以當時由路肩切到外側車道，車子開過伊等的
      時候，伊等就車子沿著路肩開過去，到他旁邊的時候指示他靠路邊停，然後開
      單舉發等語明確。
    (三)受處分人雖以前詞否認有行駛路肩之行為。然查，證人周鴻謀就此於本院調查
      中證稱：攔停的地點大概是一百七十七公里再往南的方向一百公尺處，異議人
      所述的第二個交流道地點應該是在一百七十八公里再加三百公尺處，伊等攔停
      的地點根本不是在交流道，那個地方還是在高速公路主線車道的部分˙˙˙（
      如果說異議人車子只是壓到路邊邊線的情況，你們會不會舉發？）這個情況依
      照高速公路交通管制規則，這個叫做跨線行駛，一般是不會去特別開罰單的，
      如果有攔停的會勸導等語。參諸卷附國道一號中山公路設施里程表，當時舉發
      位置在南下一七七公里，而臺中交流道則在一七八點六公里處，此與證人周鴻
      謀上開所述攔停地點並非在下交流道處等語相符。足徵受處分人上開所辯並非
      事實。
    (四)至受處分人復以其未行駛路肩，不知為何員警將其攔停舉發云云。惟查，本件
      係員警執行例行性勤務而攔停舉發，其與受處分人並無間隙，既無任何積極證
      據足以證明該執勤員警之舉發係屬虛偽，或使人足信該名員警有何不可採之品
      性證據或前科證據存在，受處分人亦未提出該名執勤員警之舉發確屬不實之相
      關證據以供調查，尚難僅憑其之片面指述遽認本件有濫行取締之情形。
四、綜右理由，原處分機關依據首揭道路交通管理處罰條例規定，就受處分人在高速
    公路駕車有違規行駛路肩之行為，處罰鍰新臺幣三千元，並記違規點數一點，核
    無違誤。本件受處分人之異議為無理由，自應將其異議駁回。
據上論斷，應依道路交通管理處罰條例第八十七條第二項、道路交通案件處理辦法第
十九條，裁定如主文。
中      華      民      國    九十二    年      九      月     十七     日
                                      臺灣桃園地方法院交通法庭
                                          法  官  許  泰  誠
右正本證明與原本無異。
如不服本裁定，應於裁定送達後五日內向本院提出抗告狀。
                                          書記官  王  嘉  麒
中      華      民      國    九十二    年      九      月    二十三    日


司法院資訊處製作；財團法人民間司法改革基金會備份。
